# 请教陈版，用于安全生产及机器设备的维修件、五金件的存货跌价准备该如何提？

提问人：a1234gxp 时间：2021-03-14 10:07:59
请教陈版，用于安全生产及机器设备的维修件、五金件的存货跌价准备该如何计提？
企业在生产经营过程中经常会配备一些重要机器设备的零部件以备不时之需，这些备品备件在计提跌价准备时，在其公开市场售价较难获取的情况下，该如何评估其可变现净值？能否以其状态良好等理由不计提存货跌价准备？

回答人：chenyiwei
建议考虑以下因素：
1 、首先基于该备件单独的视角，该零部件被使用的频率，在对应的机器设备被淘汰或停用之前是否可能不会用到这些备件，针对此类多余的备件计提减值准备；
2 、其次，对于其余备件，将其账面价值并入到对应机器设备所属的资产组中，当该资产组存在减值迹象时，根据《企业会计准则第 8 号——资产减值》测算该资产组的可收回金额，如需对该资产组计提减值准备的，则该备件作为资产组账面价值的一部分，需分摊该资产组的减值。

提问人：a1234gxp 时间：2021-03-20 08:05:06
陈版主好！关于第二点，是不是不太合适。我查看了准则，《企业会计准则第 8 号——资产减值（ 2006 ）》中明确规定存货的减值单独适用《企业会计准则第 1 号——存货》。不可以参照资产减值对应的准则操作。

回答人：chenyiwei
备品备件本身不单独产生经济利益流入，只有与其对应的机器设备作为一个整体考虑才有经济利益流入，所以应并入资产组。